# 怎么把孙公司纳入合并报表？

提问人：hdd10000 时间：2021-04-16 08:05:04
请问，存在母公司，子公司，孙公司的情况，如何合并母公司报表？ 是先合并子孙公司报表，然后再把子孙公司合并报表纳入母公司报表吗？ 谢谢！

回答人：chenyiwei
可以逐层合并，也可以一次性将各层级公司纳入合并，取决于各案例中操作的方便性，以及是否需要中间层子公司的合并报表。